臺灣桃園地方法院刑事判決　　　　　　100年度審易字第240號
公　訴　人　臺灣桃園地方法院檢察署檢察官
被　　　告　梁朝欽
上列被告因毒品危害防制條例案件，經檢察官提起公訴（99年度
毒偵字第5844號），被告於本院準備程序進行中，就被訴事實為
有罪之陳述，經本院告知簡式審判程序意旨，並聽取當事人之意
見後，本院裁定依簡式審判程序審理，判決如下：
    主  文
梁朝欽施用第二級毒品，累犯，處有期徒刑柒月，扣案之第二級
毒品甲基安非他命包（驗餘合計淨重壹點捌零陸柒公克）均沒
收銷燬之，吸食器壹組沒收。
    事實及理由
一、犯罪事實：
  (一)梁朝欽有下列觀察、勒戒、強制戒治處遇及前科：
    1.前於民國94年間因施用毒品案件，經本院以94年度毒聲字
      第1170號裁定送觀察、勒戒後，認有繼續施用毒品之傾向
      ，再經本院以94年度毒聲字第1778號裁定令入戒治處所施
      以強制戒治，因戒治成效經評定為合格，於95年5 月25日
      停止戒治依法釋放，其所犯施用毒品犯行，並經臺灣桃園
      地方法院檢察署檢察官以95年度戒毒偵字第186 號為不起
      訴處分確定。於98年7 月間（即前開強制戒治執行完畢釋
      放後5 年內）復因施用毒品等案件，經臺灣板橋地方法院
      以98年度訴字第3734號判決，分別判處有期徒刑8 月、6
      月，並定其應執行刑為有期徒刑1 年（現正入監執行中）
      。
    2.另於76年間因竊盜案件，經臺灣高等法院以77年度上訴
      字第1237號判決，判處有期徒刑1 年確定；於同年間次因
      違反懲治盜匪條例、恐嚇等案件，經臺灣高等法院以
      77年度上訴字第24號判決，分別判處有期徒刑6 年、5 月
      ，並定其應執行刑為有期徒刑6 年1 月確定，上訴後，經
      最高法院以77年度臺上字第3275號判決，判處上訴駁回確
      定，上開案經臺灣高等法院以80年度聲減字第3201號
      裁定，各減其宣告刑2 分之1 後，與不得減刑之案定其
      應執行刑為有期徒刑6 年7 月確定，入監執行後，於80年
      10月21日假釋出監，假釋期間因違反保護管束應遵守事項
      ，遭撤銷假釋，尚餘殘刑2 年4 月又12日。
    3.另於82年間因違反麻醉藥品管理條例案件，經臺灣板橋
      地方法院以82年度訴字第2869號判決，判處有期徒刑6 月
      確定，並與上開至殘刑入監接續執行後，於84年5 月
      27日假釋出監，假釋期間因違反保護管束應遵守事項，遭
      撤銷假釋，尚餘殘刑1 年6 月又18日。
    4.另於85年間因竊盜案件，經臺灣板橋地方法院以85年度
      易字第5417號判決，判處有期徒刑5 月，上訴後，經臺灣
      高等法院以85年度上易字第7280號判決，判處上訴駁回確
      定；於86年間次因違反麻醉藥品管理條例案件，經臺灣
      板橋地方法院以86年度易字第3537號判決，判處有期徒刑
      8 月確定；於同年間復因竊盜、搶奪等案件，經臺灣
      板橋地方法院以86年度訴字第694 號判決，分別判處有期
      徒刑1 年2 月，刑之執行前強制工作3 年、3 年2 月，並
      定其應執行刑為有期徒刑4 年2 月，刑之執行前強制工作
      3 年確定，上訴後，經臺灣高等法院以86年度上訴字第25
      50號判決，判處上訴駁回確定，上開至案，再經臺灣
      高等法院以86年度聲字第1816號裁定，定其應執行刑為有
      期徒刑4 年8 月，刑前強制工作3 年確定，於89年10月5
      日，免予繼續執行案之強制工作後，於同日入監接續執
      行至案殘刑、案及至案應執行之刑，於93年1
      月21日假釋出監，假釋期間因違反保護管束應遵守事項，
      遭撤銷假釋，尚餘殘刑1 年6 月又25日。
    5.另於94年間因違反槍砲彈藥刀械管制條例案件，經本院
      以94年度訴字第981 號判決，判處有期徒刑7 月，併科罰
      金新臺幣6 萬元確定，上開案再經本院以96年度聲
      減字第2160號裁定，各減其宣告刑2 分之1 ，減刑後之
      案與不得減刑之案，並定其應執行刑為有期徒刑3 年
      10月確定，減刑後之案與上開至案、前開減刑並定
      應執行刑之至案等之殘刑入監接續執行，上開有期徒
      刑執行期間至96年10月30日期滿執行完畢後，接續執行上
      開案之罰金易服勞役33日，罰金易服勞役於96年12月2
      日執行完畢，翌日出監。
  (二)詎其仍不知悛悔，復基於施用第二級毒品甲基安非他命之犯
    意，於99年10月28日上午某時，在桃園縣八德市○○街某處
    ，以吸食器燒烤之方式施用第二級毒品甲基安非他命1 次。
    嗣於99年10月28日上午10時20分許，在桃園縣中壢市○○路
    ○段814 號前為警查獲，並扣得供其本次施用毒品所持有之
    第二級毒品甲基安非他命3 包（驗餘合計淨重1.8067公克）
    及其所有供其本次施用毒品所用之吸食器1 組。
二、證據名稱：
  (一)被告梁朝欽於本院審理時之自白。
  (二)桃園縣政府警察局中壢分局被採尿人尿液暨毒品真實姓名與
    編號對照表1 紙、臺灣檢驗科技股份有限公司濫用藥物檢驗
    報告1 紙，查獲現場及扣案物照片7 張。
  (三)扣案之第二級毒品甲基安非他命3 包（驗餘合計淨重1.8067
    公克）、臺灣檢驗科技股份有限公司濫用藥物檢驗報告1 紙
    。
  (四)扣案之吸食器1 組。
  (五)臺灣高等法院被告前案紀錄表1 份。
三、應適用法條：
    刑事訴訟法第273 條之1 第1 項、第299 條第1 項前段、第
    310 條之2 、第454 條，毒品危害防制條例第10條第2 項、
    第18條第1 項前段，刑法第11條、第47條第1 項、第38條第
    1 項第2 款。
四、如不服本件判決，得自收受判決送達之日起10日內，向本院
    提出上訴書狀，上訴於第二審法院。
本案經檢察官呂如琦到庭執行職務。
中    華    民    國   100    年    3     月    25    日
                        刑事庭    法  官  顏世翠
以上正本證明與原本無異。
如不服本判決，應於判決送達後10日內向本院提出上訴狀（應附
繕本），其未敘述上訴理由者，應於上訴期間屆滿後20日內補提
理由書狀於本院，上訴於臺灣高等法院。
                                  書記官  張筆隆
中    華    民    國   100    年    3     月    25    日
附錄本案論罪科刑法條：
毒品危害防制條例第10條
施用第一級毒品者，處6 月以上 5 年以下有期徒刑。
施用第二級毒品者，處3 年以下有期徒刑。